【裁判字號】    92,易,403
【裁判日期】    920610
【裁判案由】    妨害家庭
【裁判全文】
臺灣屏東地方法院刑事判決                          九十二年度易字第四三號
    公  訴  人  臺灣屏東地方法院檢察署檢察官
    被      告  乙○○
右列被告因妨害家庭案件，經檢察官提起公訴（九十二年度偵字第五四三號），本院
判決如左：
    主  文
乙○○連續與有配偶之人相姦，處有期徒刑肆月，如易科罰金，以參佰元折算壹日。
    事  實
一、乙○○明知吳虹誼係甲○○之妻，為有配偶之人，竟基於與有配偶之人相姦之概
    括犯意，自民國九十一年三月間某日起至同年七月二十八日止，連續在屏東市○
    ○街四十二號五室租屋處或米堤汽車旅館、夢城汽車旅館、富門大飯店等地，與
    吳虹誼發生性行為多次。嗣於九十一年七月二十八日零時二十分許，在上述租屋
    處，為甲○○報警查獲。
二、案經甲○○訴由屏東縣警察局屏東分局報請台灣屏東地方法院檢察署檢察官偵查
    起訴。
    理  由
一、被告固坦承有於上述時地與吳虹誼多次發生性行為之事實，惟矢口否認有何相姦
    犯行，辯稱：「我不知道吳虹誼有先生」等語。經查，被告明知吳虹誼為有夫之
    婦，仍與吳虹誼於上述時地發生多次性行為之事實，已據告訴人指訴綦詳，核與
    證人吳虹誼於警、偵訊時證稱：「上述租屋處是我和被告合租的，我們同居在該
    處，有發生性行為，第一次發生性行為的時候他就知道我已婚」等語相符，並有
    查獲當日凌晨一時三十五分許所訂立之和解書一紙附卷可稽，證人吳虹誼與被告
    既有特殊情誼，衡情當無不顧自己名節而設詞誣陷之理，被告與證人吳虹誼若非
    自知理虧，豈可能於查獲當時即立刻簽下和解書？故被告所辯，顯係卸責之詞，
    不足採信，本件事證明確，被告犯行應堪認定。
二、核被告乙○○所為，係犯刑法第二百三十九條後段之相姦罪。其先後多次犯行，
    時間緊接，手法相同，觸犯構成要件相同之罪，顯係基於概括犯意而為之，為連
    續犯，應依刑法第五十六條之規定，以一罪論，並加重其刑。爰審酌被告並無前
    科，犯罪之動機、目的、手段、犯後坦承部分犯行、態度尚可、未與告訴人成立
    和解，賠償損失等一切情狀，量處如主文所示之刑，並諭知易科罰金之折算標準
    。
據上論斷，應依刑事訴訟法第二百九十九條第一項前段，刑法第五十六條、第二百三
十九條、第四十一條第一項前段、罰金罰鍰提高標準條例第二條，判決如主文。
本案經檢察官林吉泉到庭執行職務。
中      華      民      國      九十二      年     六     月     十     日
                                      臺灣屏東地方法院刑事第二庭
                                          審判長法  官  黃國永
                                                法  官  林昌義
                                                法  官  翁世容
右正本證明與原本無異。
如不服本判決應於收受本判決後送達後十日內向本院提出上訴書狀，其未敘述上訴理
由者，並得於提起上訴後十日內向本院補提理由書狀（均須按他造當事人之人數附繕
本 ）「切勿逕送上級法院」
                                          書記官   王秋淑
中      華      民      國      九十二      年      六    月    十    日
附錄：
中華民國刑法第二百三十九條
有配偶而與人通姦者，處一年以下有期徒刑。其相姦者亦同。


司法院資訊處製作；財團法人民間司法改革基金會備份。
